# 关于内部未实现损益的抵消

提问人：石狮子 时间：2020-02-29 08:05:17
假设甲公司持有A公司15%的股权，持有B公司20%的股权，B公司又持有A公司60%的股权，请问在计算内部交易未实现损益时，应该是用未实现损益是乘以15%计算，还是乘以27%（15%+12%[60%*20%]）计算？

回答人：chenyiwei
这种情况下甲公司对A、B应该都是不控制的？但对A、B可能有重大影响？明确各方之间的关系是讨论的前提。另外你所讨论的内部交易是发生在哪两方之间？交易的方向是谁卖给谁？